【裁判字號】    98,聲再,111
【裁判日期】    980818
【裁判案由】    違反毒品危害防制條例
【裁判全文】
臺灣高等法院高雄分院刑事裁定         98年度聲再字第111號
再審聲請人
即受判決人  甲○○
                    （臺灣高雄第二監獄執行中）
上列聲請人因違反毒品危害防制條例案件，對於本院97年度上重
訴字第5 號中華民國98年3 月30日確定判決（起訴案號：臺灣高
雄地方法院檢察署94年度偵字第3618號），於98年7 月10日聲請
再審，本院裁定如下：
    主  文
再審之聲請駁回。
    理  由
一、聲請再審意旨略以：原確定判決對於足以證明聲請人即被告
    甲○○（下稱聲請人）就本件違反毒品危害防制條例案件（
    下稱本案），並無被訴販賣第一級毒品犯行之後述重要證據
    漏未審酌，爰具狀聲請再審等語：
(一)、證人史評兆於93年10月4 日本案一審羈押庭之供述，證人史
    評兆於97年1 月17日本案一審審理庭之證述，行動電話0000
    000000號、0000000000000000號於93年7 月30日之通聯及行
    動電話0000000000號、0000000000號於93年8 月4 日之通聯
    。
(二)、證人史評兆於本案一審審理庭之證述、證人丙○○於98年3
    月11日本案本院前審之證述。
(三)、聲請人於本案一、二審之供述，聲請人向法律扶助基金會申
    請扶助時之理由陳述，證人丁○○及證人丙○○於本案本院
    前審之證述，證人乙○○經本案一、二審屢傳不到之事實。
(四)、證人史評兆於本案一審審理庭之證述，本案一審勘驗證人譚
    大舜之第2 次警詢筆錄之勘驗筆錄。
二、按刑事訴訟法第414 條（即現行法第421 條）規定，不得上
    訴於第三審法院之案件，除前條（指第413 條「即現行法第
    420 條」）規定外，其經第二審確定之有罪判決，如就足生
    影響於判決之重要證據漏未審酌者，亦得為受判決人之利益
    ，聲請再審等語，…，因此類案件不得上訴於第三審，設第
    二審法院對於足生影響於判決之重要證據漏未審酌，即予判
    決，則判決後無復救濟之途，為受判決人利益起見，故特許
    其聲請再審，以資救濟，至本得上訴於第三審法院之案件，
    而因其他程序上之關係，不能上訴者，除具有普通再審之原
    因，得聲請再審外，要不許援用刑事訴訟法第414 條（即現
    行法第421 條）之規定，聲請再審（最高法院24年抗字第36
    1 號判例意旨足參）。
三、經查本件再審聲請狀所據再審聲請之法條，雖引刑事訴訟法
    第420 條（參聲請狀第2 頁第7 行），然本院審酌該狀所載
    之聲請再審意旨，足認本件聲請應係主張「原確定判決有足
    生影響判決之重要證據漏未審酌」之再審理由（參聲請狀第
    2 頁第2 、6 行，第4 頁第11行，第7 頁第9 行，第10頁第
    5 行，第11頁第5 、6 行），則本件再審聲請狀所引法條自
    屬誤繕，亦即本件再審聲請應係主張刑事訴訟法第421 條之
    再審要件；然聲請人所涉本案，係被訴毒品危害防制條例第
    4 條第1 項販賣第一級毒品罪，依據刑事訴訟法第375 條、
    376 條規定，係屬「得上訴於第三審法院之案件」，且聲請
    人於本院該案判決後，亦提起上訴而經最高法院於98年6 月
    5 日以98年度台上字第3154號判決「上訴駁回」（即維持本
    院97年度上重訴字第5 號判處聲請人無期徒刑，禠奪公權終
    身），此有上開案件刑事判決足佐。從而，本件原確定判決
    既非屬「不得上訴於第三審法院之案件」，依據上開說明，
    聲請人自不得援引刑事訴訟法第421 條「原確定判決有足生
    影響判決之重要證據漏未審酌」規定，聲請再審。
四、綜上所述，上開聲請再審意旨所謂「原確定判決有足生影響
    判決之重要證據漏未審酌」云云，依據上開說明，經核與刑
    事訴訟法第421 條之再審要件不符，本件再審之聲請為無理
    由，應予駁回。
據上論斷，依刑事訴訟法第434條第1項，裁定如主文。
中    華    民    國    98    年    8     月    18    日
                刑事第一庭  審判長法  官  郭雅美
                                  法  官  徐美麗
                                  法  官  張意聰
以上正本證明與原本無異。
如不服本裁定應於送達後5 日內向本院提出抗告狀。
中    華    民    國    98    年    8     月    18    日
                                  書記官  陳金


司法院資訊處製作；財團法人民間司法改革基金會備份。
